【裁判字號】    91,訴,672
【裁判日期】    920212
【裁判案由】    給付工程款
【裁判全文】
臺灣屏東地方法院民事判決  九十一年度訴字第六七二號
    原      告  合慶營造有限公司
    法定代理人  丙○○
    訴訟代理人  李慶榮律師
                孫守濂律師
    被      告  屏東縣恒春鎮公所  設屏東縣恆春鎮○○路一號
    法定代理人  乙○○        .
    訴訟代理人  甲○○        .
右當事人間給付工程款事件，本院判決如左：
    主      文
被告應給付原告新台幣佰玖拾柒萬貳仟捌佰伍拾柒元，及自民國九十一年三月八日
起至清償日止，按週年利率百分之五計算之利息。
訴訟費用由被告負擔。
本判決於原告以新台幣壹佰拾萬元供擔保後得執行，但被告如於假執行程序實施
前以新台幣佰玖拾柒萬元為原告預供擔保，得免為假執行。
    事實及理由
一、原告起訴主張：原告於民國八十七年八月間向被告承攬「恆春鎮都市計畫停一立
    體停車場新建工程（下稱系爭工程）」，總工程款為新台幣（下同）六千三百二
    十萬元，工程開工後，原告得以書面附工程進度照片申請估驗六次，經被告核實
    給付該期內完工價值百分之九十，全部完工，經正式驗收後，被告應付清尾款百
    分之十，而全部工程應於七九０個工作天完工，原告已依約於期限內全部完工，
    被告並於九十年十二月十四日完成全部工程之驗收，並認原告之施作與契約、圖
    說、貨樣規格均相符，而該工程之主管機關屏東縣政府工務局已於九十一年一月
    二十一日發給使用執照，被告自應給付工程款，原告於九十一年三月十八日正式
    發函請求被告給付剩餘尾款三百九十七萬二千八百五十七元，惟被告迄今仍未給
    付，爰依民法第五百零五條之規定提起本件訴訟。於本院聲明：(一)被告應給付原
    告三百九十七萬二千八百五十七元，及自九十一年三月十八日起算之法定遲延利
    息。(二)願供擔保請准宣告假執行。
二、被告則以：因為系爭工程尚有瑕疵，請求修繕完畢，才願意給付剩餘尾款三百九
    十七萬二千八百五十七元，對於尾款金額不爭執等語置辯。於本院聲明：(一)原告
    之訴駁回。(二)願供擔保請准宣告免為假執行。
三、原告主張之上揭事實，業據其提出工程契約書影本、工程決算書影本、驗收記錄
    影本、工程結算驗收證明書影本、屏東縣政府工務局建築物使用執照影本及原告
    函文影本各一份為證，且為被告所不否認，此部分堪信為真實。至原告請求被告
    給付剩餘尾款三百九十七萬二千八百五十七元，則為被告所否認，並以前揭情詞
    置辯。
四、經查：
  (一)依據兩造之系爭工程契約書第六條第三項約定：「全部工程完工，經正式驗收合
    格後，付清尾款百分之十。並由乙方繳交工程總價百分之一之保固金，俟保固期
    滿後無息退還。保固金保固期滿依法催告，逾半年未申請退還者，視同棄權論。
    」等語（見本院卷第一一頁）。系爭工程於九十年十二月十四日經被告驗收合格
    ，於驗收記錄內載明：「驗收經過：工程抽驗數量、項目如後表。驗收結果：與
    契約、圖說、貨樣規格相符」，並於同年月十七日開立工程結算驗收證明書予原
    告，此有驗收紀錄影本及工程結算驗收證明書影本各一份在卷可稽（見本院卷第
    三十、三一頁）。是系爭工程已於九十年十二月十四日正式驗收合格無誤。
  (二)被告雖以系爭工程上有瑕疵，請求原告修繕完畢，方得請求給付工程款云云。惟
    按承攬報酬應於工作交付時給付之，無須交付者，應於工作完成時給付之，民法
    第五百零五條第一項前段定有明文。是定作人於支付報酬前，固得檢查工作物是
    否合於契約之約定，以決定應否支付報酬，倘定作人於受領工作物後，經過相當
    時間未表示異議者，承攬人既經交付工作物，定作人即有支付報酬之義務。縱嗣
    後發見工作物有瑕疵，亦僅後於民法第四百九十八條所定法定期間內請求修補，
    或解除契約，或請求減少報酬或賠償損害，而不得拒付報酬。經查，系爭工程於
    於九十年十二月十四日已經全部完工，並經被告驗收完成，已如前述。又該工程
    之主管機關屏東縣政府工務局已於九十一年一月二十一日發給使用執照，則依首
    揭規定及系爭工程契約相關約定，被告自應依法給付剩餘工程款，至工作物有瑕
    疵部分，被告亦僅得請求原告修補或減少價金，而不得據此主張拒付報酬，是被
    告另為同時履行之抗辯云云，於法無據，為無理由。
  (三)又原告另亦已依照系爭工程契約規定交付保固款予被告，被告對此亦不否認（見
    本院卷第八一頁），則被告主張工作物瑕疵部分，自應依系爭工程契約第二十一
    條約定請求被告照圖樣負責於期限內無償修復，如延不照辦，得動用保固金代為
    修復，並按民法第四百九十三條之規定辦理（見本院卷第二十至二一頁），是被
    告對於工作物有瑕疵部分，並非不得請求被告修繕。至被告於本院言詞辯論時，
    始請求傳訊訴外人大西洋工程顧問公司，證明系爭工程確有瑕疵云云，惟工作物
    縱確有瑕疵，亦不得主張同時履行抗辯已如前述，則被告上開請求即非可採。
五、綜上所述，原告主張被告尚積欠三百九十七萬二千八百五十七元之工程款尚未給
    付，自屬可信，被告為同時履行之抗辯，並無可採。從而，原告依據民法第五百
    零五條之規定，請求被告給付三百九十七萬二千八百五十七元，及自九十一年三
    月十八日起算之法定遲延利息，為有理由，應予准許。原告及被告分別陳明願供
    擔保，聲請宣告假執行或免為假執行，經核均無不合，爰分別酌定相當之擔保金
    宣告之。
六、據上論結，本件原告之訴為有理由，依民事訴訟法第七十八條、第三百九十條第
    二項、第三百九十二條，判決如主文。
中      華      民      國    九十二    年      二      月     十二     日
                                    臺灣屏東地方法院民事第一庭
~B審判長法官  羅心芳
~B法      官  周群翔
~B法      官  許蓓雯
右為正本係照原本作成。
如不服本判決，應於收受送達後二十日內向本院提出上訴書狀。
~B法院書記官  黃佳惠
中      華      民      國    九十二    年      二      月     十二     日


司法院資訊處製作；財團法人民間司法改革基金會備份。
